---
title: "Regression linéaire"
author: "Laurent DELSOL"
output: word_document
params:
  n: 30
  X_law: 'N(0,1)'  
  x0: 0
  a: 3
  b: -3
  s: 1
  x: NULL
  e: NULL
---

```{r setup, include=FALSE}
knitr::opts_chunk$set(echo = TRUE)
x=params$x
e=params$e
a=params$a
b=params$b
s=params$s
if (is.null(x)) x=rnorm(30)
if (is.null(e)) e=rnorm(30)

y=a*x+b+s*e
```

## Génération du modèle et des données
On a généré avec R des `r params$n` données suivant le modèle:

Y= `r params$a` X + `r params$b`+ `r params$s`$\epsilon$

avec $X \sim$ `r params$X_law` et $\epsilon\sim$ N(0,1).
```{r modele}

```
On obtient ainsi `r params$n` observations correspondant à un modèle linéraire d'équation $$Y=`r a` X+`r b`.$$

## Nuage de points

```{r nuage, fig.height=5,echo=FALSE}
plot(x,y)
```

## Corrélation

```{r}
r=cor(x,y)
r
```
On prendra garde à ne consulter les sections suivantes que si le lien linéaire est confirmé par le nuage de points et la valeur de la corrélation.

## Equation de la droite de régression estimée

```{r}
res=lm(y~x)
summary(res)
a0=res$coefficients[2]
b0=res$coefficients[1]
```
Droite de régression estimée: Y=`r a0` X+`r b0`.

Coefficient de détermination: R^2^=`r cor(x,y)^2` (pourcentage de variance totale expliqué par le modèle linéaire)



```{r fig.height=5,echo=FALSE}
plot(x,y,main='Droite(s) de régression')
abline(b,a,col='red')
abline(b0,a0,col='blue')
```

La vraie droite (en rouge) et son estimation (en bleu).

## Estimation:

Lorsque X=`r params$x0` la valeur moyenne de Y est estimée par `r predict(res,data.frame(x=params$x0))`. 